【裁判字號】    89,易,1861
【裁判日期】    890901
【裁判案由】    妨害公務
【裁判全文】
臺灣臺南地方法院刑事判決                        八十九年度易字第一八六一號
    公  訴  人  臺灣台南地方法院檢察署檢察官
    被      告  乙○○
                甲○○
                丙○○
右列被告因妨害公務案件，經檢察官提起公訴（八十九年度營偵字第八００號、八三
四號），本院判決如左：
    主  文
乙○○、甲○○、丙○○傷害人之身體，各處拘役伍拾日，如易科罰金均以佰元折
算壹日。均緩刑貳年。
    事  實
一、乙○○、甲○○、丙○○三人因不滿案外人楊奇原竊取渠等財物，竟各自起意於
    民國八十九年五月三十日十時十五分許，於本院八十九年度易緝字第七二號楊奇
    原竊盜案件開庭時，趁值勤法警丁○○依法執行職務押解楊奇原前往第十法庭應
    訊途中，在第九法庭前伺機予以毆打（未據告訴），丁○○為防止楊奇原脫逃，
    抱住楊奇原，於混亂中遭乙○○、甲○○、丙○○三人毆打，致受有左前臂挫傷
    皮下充血泛紅及左掌背一．二公分刮挫傷等傷害。
二、案經被害人丁○○告訴及本院函請臺灣臺南地方法院檢察署檢察官偵查起訴。
    理  由
一、訊據被告乙○○、甲○○、丙○○均承認因汽車被楊奇源偷了很生氣所以衝上前
    去打，惟辯稱：是否有打到法警不清楚云云。經查：右揭事實業據告訴人丁○○
    於偵查中指訴「八十九、五、三十一（應是三十日之誤）上午十點十五分在第十
    法庭執勤，我自拘留所提解楊奇原到第九法庭門口，被告三人一湧而上，出手打
    楊奇原，我為防止逃脫，抱住楊奇源，致被乙○○三人毆打成傷，造成我左手紅
    腫瘀青，腰也遭被告三人踢踹，後來第九法庭法警林家弘聞聲外出支援」等語明
    確，核與證人即本院法警林家弘於偵查中證稱：「八十九年五月三十一日（應是
    三十日之誤）我在第九法庭執行勤務，突聞門外有人打鬥，外出見乙○○三人正
    在毆打告訴人及楊奇源」相符（以上參見台灣台南地方法院檢察署八十九年度營
    偵字第八００號卷第三頁、第四頁）。此外尚有驗傷診斷書一份、本院八十九年
    度易字第七二號卷宗在卷足憑。被告三人確於本院法警押解人犯楊奇源時，為毆
    打楊奇源而以強暴方式妨害法警押解人犯，本件事證明確，被告三人犯行均堪認
    定。
二、核被告三人所為，均係犯刑法第一百三十五條第一項暴行妨害公務罪及第二百七
    十七條第一項普通傷害罪。被告三人均以一行為觸犯上開二罪名，為想像競合犯
    ，應從法定刑較重之普通傷害罪處斷。公訴人起訴書所犯法條僅載被告涉犯刑法
    第一百三十五條第一項罪名，未載及被告另涉犯傷害罪，惟犯罪事實欄已明確記
    載傷害事實，應是漏載刑法第二百七十七條第一項；且傷害罪與妨害公務罪為想
    像競合之裁判上一罪，本院自得審酌，附此敘明。爰審酌被告之品行、智識程度
    、犯罪之動機、目的、手段、所受之刺激、所生之危害等一切情狀，量處如主文
    所示之刑，並諭知易科罰金之折算標準。又被告乙○○、甲○○前未曾受有期徒
    刑以上刑之宣告，被告丙○○前於七十年間曾犯賭博罪，經本院判處有期徒刑二
    月確定，已於七十年六月十六日執行完畢，五年以內未曾受有期徒刑以上刑之宣
    告，有台灣高等法院被告全國前案紀錄表及台灣台南地方法院檢察署刑案資料查
    註紀錄表在卷可按，並經本院調閱台灣台南地方法院檢察署七十年度執字第九七
    六號執行卷宗核閱無誤，其因一時失慮，偶罹刑典，經此偵審教訓及刑之宣告後
    ，應知警惕而無再犯之虞，本院因認所宣告之刑以暫不執行為當，均併予宣告緩
    刑二年，用啟自新。
三、據上論斷，應依刑事訴訟法第二百九十九條第一項前段，刑法第一百三十五條第
    一項、第二百七十七條第一項、第五十五條前段、第四十一條、第七十四條第一
    款、第二款，罰金罰鍰提高標準條例第一條前段、第二條，判決如主文。
中    華    民    國      八十九      年      九      月      一        日
                                  臺灣臺南地方法院刑事第四庭
                                      法  官  張  麗  娟
右正本證明與原本無異
如不服本判決，應於判決送達後十日內，向本院提出上訴狀。
                                      書記官  陳  怡  吟
中    華    民    國      八十九      年      九      月      一        日
附錄法條：
刑法第一百三十五條第一項
對於公務員依法執行職務時，施強暴脅迫者，處三年以下有期徒刑、拘役或三百元以
下罰金。
刑法第二百七十七條第一項
傷害人之身體或健康者，處三年以下有期徒刑，拘役或一千元以下罰金。


司法院資訊處製作；財團法人民間司法改革基金會備份。
